臺灣高等法院高雄分院刑事裁定　　　　110年度毒抗字第458號
抗　告　人
即　被　告　涂瀚升


上列抗告人因聲請觀察勒戒案件，不服臺灣高雄地方法院中華民
國110 年10月12日裁定（110 年度毒聲字第795 號），提起抗告
，本院裁定如下：
    主  文
抗告駁回。
    理  由
一、原裁定以：
  ㈠被告涂瀚升於民國110 年3 月15日某時許，在高雄市楠梓區
    某友人住處內，以將第二級毒品甲基安非他命置入玻璃球燒
    烤後吸食煙霧之方式，施用甲基安非他命1 次乙節，業據被
    告於偵查中坦承不諱，且其於110 年3 月18日上午4 時20分
    許為警採尿送驗，結果呈甲基安非他命陽性反應，有高雄市
    政府警察局保安警察大隊刑案移送專責組偵辦毒品危害防制
    條例嫌疑人尿液採證代碼對照表（代碼：L 專-110113 ）及
    正修科技大學超微量研究科技中心110 年4 月7 日尿液檢驗
    報告（原始編號：L 專-110113 ）各1 份在卷可佐，足認被
    告自白與事實相符。
  ㈡被告未曾因施用毒品而接受觀察、勒戒或強制戒治之執行，
    有被告前案紀錄表在卷可憑。又是否給予被告為附命完成戒
    癮治療之緩起訴處分，屬刑事訴訟法第253 條之1 第1 項及
    第253 條之2 第1 項第6 款特別賦予檢察官之職權，非法院
    所得審酌，且非「觀察、勒戒」前置處分，亦與被告刑責之
    追訴要件無關，檢察官縱未說明為何不給予被告戒癮治療之
    緩起訴處分，法院亦僅能為最低限度之審查，就檢察官之裁
    量，原則上應予尊重。
  ㈢本件檢察官聲請意旨說明被告另因涉嫌違反妨害自由及傷害
    等案件，認不宜為戒癮治療緩起訴處分，而依卷證資料所示
    ，被告除有持有毒品案件，經法院判處罪刑確定外，另亦有
    上開傷害、妨害自由等案件，經檢察官提起公訴，目前由法
    院審理中，有上述被告前案紀錄表可憑，參酌毒品戒癮治療
    實施辦法及完成治療認定標準第2 條第2 項第1 款「緩起訴
    處分前，因故意犯他罪，經檢察官提起公訴或判決有罪確定
    」認不宜為戒癮治療緩起訴處分之規範意旨，本件確有不適
    合就被告為附命完成戒癮治療緩起訴處分之情狀。從而，檢
    察官聲請裁定令被告入勒戒處所觀察、勒戒，以監禁式之治
    療方式，求短時間內隔絕被告之毒品來源，務使其專心戒除
    毒癮，其職權之行使並無違法，亦無裁量恣意或濫用之情，
    因而依檢察官之聲請，裁定令被告入勒戒處所觀察、勒戒，
    其期間不得逾2月。經核原裁定於法並無不合。
二、抗告意旨略以：被告雖有施用甲基安非他命惡習，然自110
    年5 月初起至今每週均到高雄市立凱旋醫院接受毒癮治療，
    尿液檢驗結果均為陰性，自無須再浪費司法資源，且其持有
    毒品部分業經原審法院判決確定，原裁定再將其施用毒品部
    分裁定送觀察、勒戒，亦有違一事不再理之原則云云。
三、經查：㈠本件被告係於110 年3 月15日某時許，在高雄市楠
    梓區某友人住處內施用甲基安非他命，業如前述，而其係因
    於同年3 月18日凌晨2 時許，持有甲基安非他命0.7 公克，
    經原審法院依持有第二級毒品罪判處拘役20日，有原審法院
    110 年簡字第1905號之判決在卷可憑（見本院卷第13頁）。
    然被告於持有之毒品係在110 年3 月18日凌晨2 時許，跟一
    個綽號慶仔之男子所買，我還沒有吃就被查獲等語（見偵查
    卷第27頁）；於偵查中供稱是查獲3 天前在朋友家施用甲基
    安非他命等語（見偵查卷第45頁）。足見扣案毒品與被告施
    用之毒品間，並無想像競合犯或持有吸收施用之關係，自無
    一事不再理之問題。㈡縱令被告於行為後自費前往醫療院所
    戒毒，且尿液檢驗結果均為陰性，然毒品危害防制條例並未
    授權法院有此一情形時，得裁定駁回檢察官之聲請。綜上所
    述，被告執上開事由指摘原裁定不當，為無理由，其抗告應
    予駁回。
據上論結，應依刑事訴訟法第412 條，裁定如主文。
中    華    民    國   110    年    11    月    26    日
                  刑事第四庭    審判長法  官  黃建榮
                                      法  官  任森銓
                                      法  官  李嘉興
以上正本證明與原本無異。
不得再抗告。
中    華    民    國   110    年    11    月    26    日
                                      書記官  蔡妮庭